臺灣嘉義地方法院民事裁定
111年度朴簡聲字第19號
聲  請  人  陳建安  



相  對  人  鍾靜儀  


上列聲請人聲請對相對人為公示送達事件，本院裁定如下：
    主  文
准將聲請人對相對人所為如附件台中民權路郵局第001115號存證
信函所示意思表示之通知為公示送達。
聲請費用新臺幣1,000元由相對人負擔。
　　理  由
一、按表意人非因自己之過失不知相對人居所者，得依民事訴訟
    法公示送達之規定，以公示送達為意思表示之通知，民法第
    97條定有明文。
二、聲請意旨略以：被繼承人即借款人鍾緯哲前於民國108年10
    月25日向聲請人借款新臺幣(下同)300萬元，嗣聲請人交付
    同額現金後，被繼承人鍾緯哲即簽立借據1紙交由聲請人收
    執，並約定於109年1月31日前返還，詎料，被繼承人鍾緯哲
    屆期並未依約還，聲請人遂於110年10月12日向臺灣雲林地
    方法院聲請對被繼承人鍾緯哲發支付命令，經聲請人收受臺
    灣雲林地方法院110年度司促字第8084號民事裁定後始知悉
    被繼承人鍾緯哲業已死亡，隨後聲請人為明瞭被繼承人鍾緯
    哲之遺產情形及確保債權之實現，經閱卷得知被繼承人鍾緯
    哲之繼承人即相對人之戶籍址後，復於111年6月21日寄發存
    證信函至相對人戶籍址，對相對人為報明債權之意思表示，
    然該存證信函卻以「遷移不明」為由遭退信，為此聲請裁定
    將上開存證信函所示之意思表示為公示送達等語。
三、經查，本件聲請人主張之事實，業據其提出與其所述相符之
    借據、臺灣雲林地方法院110年度司促字第8084號民事裁定
    、臺灣臺南地方法院公告、民事聲請閱卷狀、相對人戶籍謄
    本、存證信函及退回信封等件為證。又經本院依職權查詢相
    對人之戶籍地址，亦載明相對人已於111年7月29日遷入嘉義
    ○○○○○○○○，此有相對人之個人基本資料查詢結果在卷可佐。
    另本院依職權函請嘉義縣警察局朴子分局派員至相對人遷入
    嘉義○○○○○○○○之前的戶籍址查訪結果，相對人已無居住該址
    等情，有該局111年7月28日嘉朴警偵字第1110016430號函暨
    查訪紀錄表附卷足憑。此外，復查無其他相對人應為送達之
    處所。綜上，堪認相對人有應為送達處所不明之情形。從而
    ，聲請人聲請對相對人所為如附件台中民權路郵局第001115
    號存證信函所示意思表示之通知為公示送達，經核與首揭法
    條規定相符，應予准許。
四、依非訟事件法第21條第2項、民事訴訟法第95條、第78條，
    裁定如主文。 　　
中　　華　　民　　國　　111 　年　　8 　　月　　5 　　日
                  臺灣嘉義地方法院朴子簡易庭
                                  法　官　周欣怡
以上為正本係照原本作成。
如不服本裁定，應於本裁定送達後10日內向本院提出抗告狀（表
明抗告理由及檢附繕本），並繳納抗告費新臺幣1,000元。
中　　華　　民　　國　　111 　年　　8 　　月　　5 　　日
 　 　　　　　　　　　　          書記官  葉芳如